【裁判字號】    92,交抗,19
【裁判日期】    921222
【裁判案由】    違反道路交通管理處罰條例聲明異議
【裁判全文】
臺灣高等法院花蓮分院刑事裁定              九十二年度交抗字第一九號
    抗告人即受處分人  甲○○
    代     理     人  王政琬律師
右列抗告人因違反道路交通管理處罰條例聲明異議案件，不服臺灣花蓮地方法院九十
二年度交聲字第五十五號中華民國九十二年十一月二十日第一審裁定，提起抗告，本
院裁定如左：
    主  文
抗告駁回。
    理  由
一、按受處分人不服第八條主管機關所為之處罰，得於接到裁決之翌日起二十日內，
    向管轄地方法院聲明異議；又法院受理有關交通事件，準用刑事訴訟法之規定；
    交通法庭認聲明異議不合法律上之程式或異議權已經喪失者，應以裁定駁回之，
    分別為道路交通管理處罰條例第八十七條第一項、第八十九條，道路交通案件處
    理辦法第十八條前段所明定。
二、經查本件原處分機關於九十二年八月二十七日對異議人即抗告人甲○○為裁決，
    並於當日由抗告人簽收，此有花蓮監理站違反道路交通管理事件裁決書、花蓮監
    理站九十二年十一月十日北監花裁字第九二０００九五五九號函附之回執聯影本
    在卷可按，然抗告人遲至九十二年九月二十三日始行提出異議，並有聲明異議狀
    附卷可稽，是抗告人提出本件聲明異議顯已逾法定二十日之期間，揆諸首揭規定
    其異議為不合法，原法院予以裁定駁回其異議，核無不當。
三、抗告意旨以伊原住花蓮市○○街三十一號，後遷至同街十一巷二號三之二，此有
    戶籍謄本可稽，而花蓮市○○路三０一號係伊工作處所，並未居住該處，前開裁
    決書，係由伊老板俞建吉代收，且簽名亦非伊之筆跡，送達既不合法，伊之聲明
    異議，並未遲誤抗告期間，又伊當天係駕駛機車，而非駕駛汽車，警員欲指伊駕
    駛汽車，顯然不實等語。但查員警於九十二年三月廿五日告發時，已指明抗告人
    駕駛自用小客車Ｕ八－九五三八號，同年八月十七日因發現抗告人係駕駛執照吊
    扣期間駕車，再改開本案之告發單，原處分機關乃據以裁決，該裁決書係於九十
    二年八月廿七日送達抗告人（新港街十一巷二號三樓之二雖誤為二樓之二），但
    由抗告人簽收，有前揭原處分機關函所附回執聯影本在卷可稽，本院以該回執聯
    之筆跡與抗告人在原法院九十二年十月十三日，同年十一月三日之訊問筆錄簽名
    筆跡核對，其筆勢特徵均屬相同，顯係抗告人之同一筆跡，抗告人指為其老板俞
    建吉代簽，顯然不實，何況俞建吉係居住同市○○路三０一號，並非新港街十一
    巷二號三樓之二。又員警陳聰榮已於原審到庭結證抗告人確係駕駛自用小客車Ｕ
    八－九五三八號車無誤（見原審卷第廿一頁），抗告人所辯亦不實在。至於抗告
    人指為其老板代簽者係原法院九十二年十月十三日調查傳票，有該送達回證在卷
    足憑（見原審卷第八頁）。本件抗告，並無理由，應予駁回。
四、據上論結，應依道路交通案件處理辦法第二十六條，刑事訴訟法第四百十二條，
    裁定如主文。
中      華      民      國      九十二    年    十二    月     廿二     日
                                    審判長法官  謝  志  揚
                                          法官  陳  淑  媛
                                          法官  莊  謙  崇
右正本證明與原本無異。
本件不得抗告。
                                        書記官  林  明  智
中      華      民      國      九十二    年    十二    月     廿三     日


司法院資訊處製作；財團法人民間司法改革基金會備份。
